臺灣高等法院刑事判決　　　　　　　　　　　　九十年度上更(一)字第一六五號
　　上　訴　人
　　即　自訴人　乙○○
　　被　　　告　甲○○
　　被　　　告　丙○○
　　被　　　告　丁　○
　　右三人共同
　　　　　　　　蔡文燦
右上訴人因自訴被告等違反著作權法案件，不服臺灣桃園地方法院八十六年度自字第
八八號，中華民國八十七年一月十三日第一審判決提起上訴，判決後經最高法院發回
更審，本院判決如左：
    主  文
上訴駁回。
    事實及理由
一、本案經本院審理結果，認第一審判決對被告甲○○、丙○○及丁○均為無罪之諭
    知，核無不當，應予維持，並引用第一審判決書記載之理由（如附件）。
二、上訴人即自訴人乙○○，經合法傳喚未到庭，惟於本院前審陳述上訴意旨略為：
    系爭「闔家齋」、「全海岸」、「比利小雞」、「鐵木真」、「新天地」及「豪
    帥男士」等一系列平面廣告，為上訴人付出大量智慧結晶而具原創性之著作物，
    並非僅屬自訴人單純為傳達事實之新聞報導所作成之語文著作。被告等人均係長
    久從事廣告之專業人員，對於客戶委刊之廣告，自應詳加審查有無侵害他人著作
    權之情事，詎渠等對於自訴人享有著作權之系爭廣告，未要求客戶提出切結書，
    即逕予抄襲、刊登，顯有侵害自訴人著作權之故意。經查：系爭廣告之內容，係
    關於委刊店家所在位置、商品價格、服務特色等一般資訊說明。自訴人雖一再堅
    稱系爭廣告內容係渠等與委刊業者進行長時間訪談而行「內化行為」後所得之「
    報導文學式體裁之廣告」，然其客觀上確無獨特之意義，大體上均為委刊業者口
    述或草稿內容之記述轉載，業據各該業者陳美鳳、徐乾宗、吳南誠等人於原審到
    庭證述明確，尚難單憑自訴人所稱報導文學式體裁等語而認其廣告製作具有原創
    性。又商業廣告頗具時效性與競爭性，各大報每日出刊之廣告數量亦鉅，廣告商
    針對委刊業者之每則廣告均提出正式權利證明，殆屬不易期待之事，故亦不得僅
    因被告等人未要求委刊業者提出切結書而認其等均有犯罪故意。此均經原審法院
    於判決內說明綦詳。自訴人上訴意旨乃就原判決已說明事項及原審採證認事之職
    權適法行使，予以指摘，並非適法之上訴理由，其上訴為無理由，應予駁回。
三、自訴人乙○○及被告甲○○，均經合法傳喚，無正當理由不到庭，爰不待其陳述
    逕行判決。
據上論結，應依刑事訴訟法第三百七十三條、第三百六十八條、第三百七十一條、第
三百三十一條第一項，判決如主文。
中      華      民      國    九十一    年      六      月      十一    日
                              臺灣高等法院刑事第一庭
                                  審判長法  官  李  相  助
                                        法  官  魏  新  國
                                        法  官  黃  聰  明
右正本證明與原本無異。
自訴人如不服本判決應於收受送達後十日內向本院提出上訴書狀，其未敘述上訴之理
由者並得於提起上訴後十日內向本院補提理由書（均須按他造當事人之人數附繕本）
。
                                        書記官  耿  鳳  君
中      華      民      國    九十一    年      六      月      十一    日
